臺灣基隆地方法院民事裁定  
111年度補字第672號
原      告  邱顯傑  

訴訟代理人  劉睿哲律師
被      告  趙蔡櫻  
            王雙全  
            李有諒  
            李順發  
            李江和  
            李慶忠  
            李慶堂  
            蔡熖烈  
            蔡熖輝  
            王靄芬  
            陳阿梅  
            蔡聰義  
            李星林  
            蔡余肅靜
            陳志成  
            蔡漢聲  
            李麗秋  
上列當事人間請求分割共有物事件，本院裁定如下：
    主  文
本件訴訟標的之價額核定為新臺幣陸佰陸拾參萬捌仟捌佰玖拾玖
元。
原告應於收受本裁定送達後五日內補正下列事項，其中任一項逾
期未補正，即駁回其訴：
（一）補繳第一審裁判費新臺幣陸萬陸仟柒佰參拾陸元。
（二）補正被告趙蔡櫻、王雙全、李有諒、李順發、李江和、李
      慶忠、李慶堂、蔡熖烈、蔡熖輝、王靄芬、陳阿梅、蔡聰
      義、李星林、蔡余肅靜、陳志成、蔡漢聲、李麗秋之最新
      戶籍謄本（記事欄勿省略）。
（三）提出坐落基隆市○○區○○段○○○地號土地之土地登記第一類
      謄本（須於土地所有權部詳載全部所有權人完整姓名及統
      一編號）。
    理  由
一、按訴訟標的之價額，由法院核定。核定訴訟標的之價額，以
    起訴時之交易價額為準。民事訴訟法第77條之1第1項、第2
    項前段分別定有明文。而動產或不動產之交易價額常受買賣
    雙方之需求、主觀好惡、目的及利用價值等之影響，若當事
    人間就該交易價額有所爭執，即應調查實際情形以為核定訴
    訟標的價額之依據。是此所謂交易價額，應係指客觀之市場
    交易價額而言。又共有物分割之訴，其訴訟標的價額以原告
    因分割所受利益之客觀價額為準，非以共有物全部之價額定
    之（最高法院70年台上字第1757號民事判決參照）。
二、本件原告邱顯傑起訴請求以原物分割與被告趙蔡櫻等17人共
    有之坐落基隆市○○區○○段000地號土地（下稱系爭土地），
    因原告僅受其應有部分可分得之利益，是本件訴訟標的價額
    應以其因分割所受利益之價額為準。另觀諸原告提出系爭土
    地登記第三類謄本、財政部國有財產署北區分署基隆辦事處
    標售逾期未辦理繼承登記不動產證明書所示，系爭土地面積
    為1,525平方公尺，每平方公尺價格為新臺幣（下同）15,23
    7元，且出售之權利範圍28分之8即原告對於系爭土地之應有
    部分，經核定價額為6,638,899元，是以，本件原告因請求
    分割所受利益之價額應為6,638,899元，爰核定本件訴訟標
    的價額為6,638,899元。
三、末按「因財產權而起訴，其訴訟標的之金額或價額在新臺幣
    十萬元以下部分，徵收一千元；逾十萬元至一百萬元部分，
    每萬元徵收一百元；逾一百萬元至一千萬元部分，每萬元徵
    收九十元；逾一千萬元至一億元部分，每萬元徵收八十元；
    逾一億元至十億元部分，每萬元徵收七十元；逾十億元部分
    ，每萬元徵收六十元；其畸零之數不滿萬元者，以萬元計算
    。」民事訴訟法第77條之13定有明文。又依「臺灣高等法院
    民事訴訟、非訟事件、強制執行費用提高徵收數額標準」規
    定，訴訟標的之金額或價額逾十萬元部分，加徵原定數額十
    分之一。本件訴訟標的之價額為6,638,899元，應徵第一審
    裁判費66,736元。
四、本件原告起訴請求分割共有物事件，雖提出系爭土地登記第
    三類謄本（所有權個人全部），惟其上並未完全記載被告即
    所有權人之身分證統一編號，依前揭說明，原告自應補正上
    開欠缺。又原告得持本裁定向地政機關申請「基隆市○○區○○
    段000地號土地」之土地登記第一類謄本，並依據前述登記
    謄本所載所有權人之姓名及身分證統一編號，向戶政事務所
    申請被告之最新戶籍謄本（記事欄勿省略）。
五、當事人對於本院核定訴訟標的價額之裁定，得於10日內抗告
    。故原告至遲應於本院上開核定訴訟標的價額之裁定確定後
    5日內，補繳裁判費66,736元，並向本院補正上開欠缺。其
    中任一項逾期未補正，即駁回原告之訴。
六、依民事訴訟法第77條之1、第249條第1項但書規定，裁定如
    主文。
中　　華　　民　　國　　111 　年　　10　　月　　19　　日
                  民事庭法    官      徐世禎
以上正本係照原本作成。
如不服本裁定關於核定訴訟標的價額部分，應於送達後10日內向
本院提出抗告狀，並繳納抗告費新臺幣 1,000元；其餘關於命補
繳裁判費部分，不得抗告。
中　　華　　民　　國　　111 　年　　10　　月　　19　　日
                        書 記 官　    林煜庭